# 产权交易所收入总额法、净额法

提问人：song2003921 时间：2017-12-18 15:01:01
请问： 某产权交易所提供股权交易居间服务，交易的参与者除了转让方、受让方外，还包括双方的经纪人。产权交易所目前的做法是：收取交易双方的服务费后，全额确认收入；再按照一定比例分佣给双方经纪人，结转成本。 请问这种模式下，产权交易所的收入按总额法还是净额法比较好？我看过计学撮要 2011 的 144 页，用文中的 4 条标准还是感觉不好判断。请各位老师指教。

回答人：chenyiwei
一般理解，在判断总额法/净额法时，应综合分析所有相关因素。如果单独考虑这四个因素，可能出现基于不同因素的结果互相矛盾的情况。如果出现矛盾，则基于前两项因素（首要义务人、承担一般存货风险）的重要性大于后两项（定价自主权、承担信用风险）。 从你说的情况看，感觉该产权交易所按总额法可能性更大，即其目前的处理方法。

提问人：song2003921 时间：2017-12-19 19:48:16
谢谢陈老师。我还是有点疑惑，交易所提供的是一个网络平台，但我觉得交易的关键是为买方寻找合适的卖方，或反之，这个工作是由经纪人完成的。所以我觉得交易所只起到了类似旅行社的作用，而经纪人的作用却是航空公司的作用。您觉得呢？

回答人：chenyiwei
主要考虑的问题：产交所与经纪人的关系是否完全互相独立（从服务内容和流程看）；两者各自的收费标准和在服务费总额中的分成比例，产交所的留存金额是否为服务费的固定金额。